【裁判字號】    95,親,46
【裁判日期】    951128
【裁判案由】    確認親子關係存在
【裁判全文】
臺灣彰化地方法院民事判決                95年度親字第46號
原      告  乙○○
特別代理人  丁○○
被      告  戊○○
被      告  丙○○
第  三  人  甲○○
上列當事人間確認親子關係存在等事件，本院於民國95年11月14
日言詞辯論終結，判決如下：
    主    文
確認被告丙○○與原告間之親子關係不存在。
確認被告戊○○與原告間之親子關係存在。
訴訟費用由被告戊○○負擔。
    事實及理由
一、原告方面：
    原告黃姿華（女、民國90年12月16日生）之生母甲○○與被
    告丙○○（男、民國52年01月29日生）本係夫妻，嗣於90年
    08月17日協議離婚，離婚後於民國90年12月16日產下原告，
    原告依民法規定推定為被告丙○○之婚生女，惟甲○○與被
    告丙○○早分居多年，迄今未曾再同居，是原告實非自被告
    丙○○受胎所生，原告實係甲○○與被告戊○○（男、民國
    64 年01月05日生）受胎所生，且於原告出生後約半個月後
    ，甲○○即將原告交付予丁○○，並稱孩子是被告戊○○的
    ，即行離去，失去連絡。當初被告戊○○及家人均有點懷疑
    ，遂將被告戊○○、原告送去彰化基督教醫院做親子血緣鑑
    定，確定彼此間有血緣關係情事，而生母甲○○及被告丙○○不提起否認子女訴訟，依司法院大法官會議字第587號解
    釋，原告自得提起確認親子關係不存在或存在之訴，以確定
    親子間真正血統之關係，為此依法訴請判決如主文所示。並
    提出本院95年度家聲字第32號民事裁定、戶籍謄本、親子鑑
    定報告為證。
二、被告方面：
  (一)被告戊○○部分：
    1.聲明：同意原告之請求。
    2.陳述：原告乙○○確係被告與她生母甲○○所生之女，被
            告認識甲○○當時，尚不知林女尚有婚姻關係。
  (一)被告丙○○部分：
    未於言詞辯論期日到庭，亦未提出任何書狀為陳述。
三、本院依職權函取彰化基督教醫院就原告、被告戊○○間之親
    子血緣關係鑑定之當事人認證檔案資料。
四、得心證理由：
  (一)、本件原告主張其生母甲○○與被告丙○○本係夫妻，嗣後
      於民國90年08月17日離婚，惟婚姻關係存續中，懷有一女
      即原告，嗣於離婚後即民國90年12月16日產下原告之事實
      ，業據其提出戶籍謄本為憑，自堪信為真實。又原告主張
      其生母離婚前多年就與被告丙○○分居，迄今未曾再同房
      ，原告實非自被告丙○○受胎所生、而係自被告戊○○受
      胎所生情事，為被告戊○○自承，亦有彰化基督教醫院親
      子鑑定報告（不能排除戊○○與乙○○之親子關係，親子
      關係率數（PP）為99.992492%）可稽，且經本院函該醫院
      查證屬實，是原告此部份之主張，亦屬真實。
  (二)、按本件原告乙○○依民法規定固推定為被告丙○○之婚生
      女，然甲○○受胎懷有原告乙○○時，並未與被告丙○○
      同居及受胎，準此，被告丙○○與原告間之親子關係應係
      不存在；被告戊○○與原告間之親子關係應存在。原告提
      起本件訴訟，於法洵屬有據，應予准許。
五、據上論結，本件原告之訴為有理由，依民事訴訟法第385條
    第1項前段、第85條第1項前段、第78條判決如主文。
中    華    民    國    95    年    11    月    28    日
                  家事法庭      法  官  王鏡明
以上正本係照原本作成
如對本判決上訴須於判決送達後20日內向本院提出上訴狀
中    華    民    國    95    年    11    月    29    日
                                書記官  楊美芳


司法院資訊處製作；財團法人民間司法改革基金會備份。
